台灣士林地方法院刑事判決　　　　　　　　　　　九十三年度易字第七０七號
　　公　訴　人　臺灣士林地方法院檢察署檢察官
　　被　　　告　甲○○
　　選任辯護人　鐘耀盛律師
右列被告因妨害自由等案件，經檢察官提起公訴（九十三年度偵字第一六六九號），
本院判決如左：
    主  文
甲○○無罪。
    理  由
一、公訴意旨略以：被告甲○○係頂越有限公司（下稱頂越公司）負責人，於民國八
    十三年間雇用Ａ女（代號00000000，真實姓名年籍詳卷）為會計，二人
    自八十四年二、三月間起，連續發生多次性行為，成為男女朋友。惟Ａ女於九十
    二年三月間離職後，漸疏遠甲○○，並提議分手，詎被告甲○○心有未甘，竟於
    九十二年十一月一日晚上十時許，在Ａ女位於臺北縣汐止市○○○路住處附近巷
    口，見Ａ女獨自一人駕車返家，即要Ａ女一同至汽車旅館，Ａ女不從，被告甲○
    ○即摔壞Ａ女之手機（毀損部分未據告訴），且態度凶暴，Ａ女不得已，遂任由
    甲○○載往臺北縣汐止市○○路○段三０八號佳豪汽車旅館（下稱佳豪旅館）。
    嗣二人進入該旅館八五八號房後，被告甲○○即要求Ａ女褪去衣服，在未經Ａ女
    同意之情況下，持自備相機強拍Ａ女裸照，使Ａ女行無義務之事，並以「如果不
    從，要對Ａ女家人不利」「要在Ａ女住處附近張貼Ａ女裸照」等詞恐嚇Ａ女，使
    Ａ女心生畏懼，致生危害於安全。而被告甲○○強拍Ａ女裸照後，原欲拿走Ａ女
    衣服，先行離去，Ａ女見狀，為取回衣服及安撫被告甲○○之情緒，乃與被告甲
    ○○發生性行為。惟被告甲○○事後仍將Ａ女之裸照送洗，並於九十二年十一月
    二日晚上或三日上午，將Ａ女之裸照（已裁剪過，僅留身體部位，共有十二張，
    其中四張為裸照之影印本）及未使用過之保險套四個以信封袋包裝，置於Ａ女之
    夫Ｂ（真實姓名年籍詳卷）停放於上址住處附近之自用小客車內，且利用頂越公
    司及不知情之該公司員工蕭明德所有之0000000000、0000000
    000號行動電話，多次傳簡訊予Ｂ，試圖破壞Ａ女與Ｂ之婚姻關係，藉以威脅
    Ａ女繼續與之交往。Ａ女不堪其擾，於九十二年十一月二十日報警處理，始查悉
    上情。案經Ａ女訴請偵辦，因認被告涉犯刑法第三百零四條第一項之強制罪及第
    三百零五條之恐嚇危害安全罪嫌云云。
二、按犯罪事實應依證據認定之，無證據不得認定犯罪事實。又不能證明被告犯罪者
    ，應諭知無罪之判決，刑事訴訟法第一百五十四條第二項、第三百零一條第一項
    分別定有明文。再告訴人之告訴，本以使被告受刑事訴追為目的，故其陳述是否
    與事實相符，自應調查其他證據，以資審認，苟其所為攻擊之詞，尚有瑕疵，則
    在此瑕疵未予究明以前，即不能遽採為斷罪之基礎。另按事實之認定，應憑證據
    ，如未能發現相當證據，或證據不足以證明，自不能以推測或擬制之方法，為裁
    判基礎；且被告否認犯罪事實所持之辯解，縱屬不能成立，仍非有積極證據足以
    證明其犯罪行為，不能遽為有罪之認定。又刑法第三百零四條之強制罪之成立，
    係以強暴、脅迫使人行無義務之事或妨害人行使權利為要件；第三百零五條之恐
    嚇危害安全罪係以加害生命、身體、自由、名譽、財產之事，恐嚇他人致生危害
    於安全為要件。
三、本件公訴人認被告涉有上開犯行，無非係以告訴人Ａ女之指訴、Ａ女之夫Ｂ君之
    證述、被告甲○○坦承對Ａ女拍裸照、扣案Ａ女之裸照碎片十二張、內政部警政
    署鑑驗通知書證明照片上有被告之指紋、拍攝Ａ女裸照之照相機照片一張、被告
    甲○○記載與Ａ女發生性行為之自白書一張、0000000000號、000
    0000000號手機使用者之資料及傳訊給Ｂ君之簡訊內容為其論據。
四、訊據被告甲○○雖坦承於前揭時、地帶Ａ女至佳豪旅館拍攝裸照，然堅決否認公
    訴意旨所述之犯行。辯稱：
  １、其並未摔壞Ａ女之手機，事實是當晚Ａ女停車後正在看手機時，因其突然出現
      並叫了Ａ女一聲，Ａ女嚇了一跳，致手機掉到地上。
  ２、在賓館時其與Ａ女因故吵架，其甚為生氣，擬與Ａ女分手，因此欲拍Ａ女之裸
      照當作留念。是Ａ女自動脫去衣服擺各種姿勢供其拍照。
  ３、拍完裸照後其本欲離去，Ａ女跑到車庫將其拉回到床上，Ａ女對其採取柔性攻
      勢，其才又與Ａ女發生性行為。
  ４、裸照是其將Ａ女之頭部剪去，讓人分不出是誰，才丟在Ｂ君汽車之擋風玻璃上
      ，至於未使用之保險套是每次在汽車旅館Ａ女將保險套收集，何以會在Ｂ君之
      汽車內，其無從知悉。
  ５、自拍裸照後，Ａ女又曾與其外出三次，其中一次亦發生性行為。
  ６、其雖曾傳簡訊給Ａ女之夫即Ｂ君，其目的在勸Ｂ君好好照顧Ａ女，並非欲破壞
      彼等之感情。
五、經查：
 （一）被告甲○○被訴強制罪部分：
  １、Ａ女於本院審理時結證稱：「（被告甲○○在九十二年十一月一日晚上十時至
      十一時間，要求你上他駕駛之車子，有沒有講恐嚇的話？或者用強暴的行為？
      ）沒有用恐嚇及強暴的話及行為，只是用很兇的口吻命令我上車。」、「（你
      們到賓館途中有無講話？）他問我要去哪裡？我說隨便他，然後他就開車到賓
      館去。」等語。顯見案發當日被告帶Ａ女上車時，對Ａ女並未施用強暴、脅迫
      之行為，在車上Ａ女亦同意與被告甲○○同至汽車旅館。
  ２、又Ａ女於本院審理時結證稱：「（在賓館裡面，被告要妳脫衣服，有沒有用恐
      嚇的話？還是用強暴的行為？）恐嚇的話和強暴的行為還是沒有，他只是用很
      生氣的口氣叫我把衣服脫掉。」、「（被告甲○○在要妳脫衣服時，有無拿任
      何兇器？）沒有。」、「（當時妳脫衣服時，妳是否知道要做什麼？）我知道
      他要拍我裸照，因為他之前一直要求我，我如果要離開，就要讓他拍裸照：：
      。」、「（被告拍裸照的目的為何？）他是說要做紀念，至於他的動機事實為
      何，我就不知道。」等語。足徵案發當日在汽車旅館，被告甲○○對Ａ女並無
      施用強暴、脅迫之行為脫其衣服，Ａ女脫去衣服時亦明知被告甲○○要拍其裸
      照，而其仍無異議。
  ３、置放裸照及傳簡訊部分，是否藉以威脅Ａ女繼續與其交往：
      被告甲○○將Ａ女之裸照（已裁剪過，僅留身體部位，共有十二張，其中四張
      為裸照之影印本）及未使用過之保險套四個以信封袋包裝，置於Ａ女之夫Ｂ君
      停放於上址住處附近之自用小客車內部分，雖被告甲○○辯稱其僅將該裝已裁
      剪過之裸照信封夾在汽車擋風玻璃雨刷夾上，與證人Ｂ君證稱該信封是置於汽
      車駕駛座旁之椅子下，情節互異，然依常情，任何一張人像照片，要區別究竟
      是何人？最重要的是該照片上人物之臉部或頭部，若將照片之臉頭部剪去，僅
      於裸露之身體部分之照片，除非身上有某些特徵，否則實難令人判別該身體究
      係何人？又所謂欲藉某事相要脅，應是指將該事隱瞞不公開，讓該事成為二人
      間之秘密，始有其中一人欲將該秘密公開讓第三人知悉，來作為要脅另一人之
      藉口。經查扣案之女人裸照碎片，其乳暈上有一小白點，Ｂ君是Ａ女結婚二十
      餘年之夫，該照片雖無頭臉，一看即知係其妻等情，業經Ｂ君於偵查中證稱；
      「（如何確認照片上之裸照之人就是你太太？）我跟他結婚二十多年，所以很
      清楚那就是我太太的裸照。」、「（妳太太身體上有何特徵？）：：：他的乳
      暈上有一個白點，很像青春痘，是左邊或右邊我不清楚，相片中有拍出該白點
      。」等語，是被告甲○○將身體有特徵之裸照雖剪去頭部，身為丈夫之Ｂ君一
      看即知係其妻之裸照，則偷情之事既已公開，被告甲○○與Ａ女間已無何秘密
      ，被告甲○○對Ａ女還有何事可威脅？是公訴人認被告甲○○置放裸照是藉以
      威脅Ａ女繼續與其交往，顯屬無據。再觀諸被告甲○○所傳給Ｂ君之簡訊，有
      些是冒名「淑閔」之人，稱收訊者為「邱大哥」，表示與收訊者有某些不正常
      之關係；由其自己署名者，則是勸收訊者夫妻間要相忍、勿爭吵，並無任何詞
      句是在威脅Ａ女與其繼續來往。
  ４、是此部分查無任何積極證據，足資證明被告甲○○有以強暴、脅迫使Ａ女行無
      義務之事或妨害Ａ女行使權利之犯行，公訴人認被告係犯強制罪，證據尚有未
      足。
（二）被告甲○○被訴恐嚇危害安全罪部分：
  １、Ａ女之指訴被告甲○○恐嚇伊之情形，Ａ女於本院時證稱：「（拍完照片被告
      甲○○有無跟妳說什麼？）他說如果我不聽他的話，他會把這些照片貼在我家
      巷子、我家門口、還有公司門口。」；於偵查中Ａ女卻陳稱：「（他有恐嚇妳
      ？）他說要對我家人不利。」、「（十一月一日在賓館中被告甲○○有持工具
      恐嚇妳？）沒有。」、「（這中間他有恐嚇妳？）有，恐嚇的言語都不出要殺
      人放火的事。」等語，對於被告甲○○之恐嚇言詞，前後所述並不一致。
  ２、Ａ女於本院審理時自承其於九十二年十一月一日晚上為被告甲○○拍裸照時，
      非但未反抗，且均配合被告甲○○之要求，擺出被告甲○○所要之姿勢；拍完
      裸照後，為安撫被告甲○○之情緒，又主動與被告甲○○發生性行為，讓被告
      甲○○發洩情緒等情，則被告甲○○既已獲得伊所要之滿足，應無再對Ａ女實
      施恐嚇之動機。
  ３、Ａ女又自承其於本件拍裸照風波後，至同年月十五日止之半個月間，又與被告
      甲○○私下外出三次，其中於十一月十五日外出那次，二人又發生性行為，並
      陳稱：「因為我已經安撫他，我認為只要我再跟他出去，他就不會強迫我，就
      不會有事，：：：。」等語，是Ａ女於經被告甲○○拍裸照風波後，又事事順
      從被告甲○○之要求與其外出及性行為，被告甲○○應無再對Ａ女言恐嚇之理
      由。
  ４、被告甲○○與Ａ女均為有配偶之人，Ａ女亦自承其於八十三年九月間起在被告
      甲○○所經營之公司上班，自八十四年三月間起二人即開始發生姦情；且Ａ女
      於九十二年三月底離職後，二人依舊暗中繼續往來，二人通姦時間長達九年多
      ，彼此顯均是男貪女愛之婚外情關係，嗣因姦情為Ａ女之夫發覺，被告甲○○
      與Ａ女鬧翻，因而有本件糾葛。是Ａ女告訴被告甲○○恐嚇危害安全部分，除
      其前後內容不一之指述外，並無其他任何證據足資佐證，況被告甲○○對事事
      順從之Ａ女應無再加以恐嚇之動機及理由已如前述，此部分被告甲○○犯罪不
      能證明。
六、綜上所述，除Ａ女之指訴外，查無任何積極證據足資證明被告甲○○對Ａ女有以
    加害生命、身體、自由、名譽、財產之事恐嚇之犯行，亦查無以強暴、脅迫使Ａ
    說明，自應為無罪之諭知。
據上論斷，應依刑事訴訟法第三百零一條第一項，判決如主文。
本案經檢察官靳開聖到庭執行職務。
中  　　華  　　民  　　國　　九十三　　年　　十一　　月　　二十五　　日
                                    臺灣士林地方法院刑事第一庭
                                        審判長 法  官  雷  雯  華
                                               法  官  江  翠  萍
                                               法  官  張  國  棟
右正本證明與原本無異。
如不服本判決，應於判決送達後十日內，向本院提出上訴狀。
                                               書記官  何  子  傑
中  　　華  　　民  　　國　　九十三　　年　　十一　　月　　二十五　　日
